Minutes et répertoires du notaire Charles DENIS de VILLIERS, janvier 1810 - décembre 1819 (étude XXIX)
Archives nationales
Minutes et répertoires du notaire Charles DENIS de VILLIERS, janvier 1810 - décembre 1819 (étude XXIX)
MC/ET/XXIX/741 - MC/ET/XXIX/847, MC/RE/XXIX/8 - MC/RE/XXIX/11
Étude notariale XXIX (Paris; 1537-....); Denis de villiers, Charles
n ml
Archives nationales de France
Minutes et répertoires: la loi 2008-696 du 15 juillet 2008 relative aux archives a fixé à 75 ans à compter de la date de l'acte, ou à 25 ans à compter de la date du décès de l'intéressé si ce délai est plus bref, le délai de communication des minutes et répertoires des notaires; ce délai est porté à 100 ans à compter de la date de l'acte si le document se rapporte à un mineur (code du Patrimoine, articles L213-2, 4e d et 5e).
Autres documents de l'étude (dossiers de clients, comptabilité...): s'agissant d'archives privées, ces documents sont communicables selon les modalités fixées par le déposant ou le donateur.
Certains documents ne sont pas accessibles en raison de leur mauvais état de conservation.
Versement
Accès aux autres instruments de recherche du notaire Charles Denis de Villiers
Minutes et répertoires du notaire Charles DENIS de VILLIERS, 2 octobre 1780 - 6 mai 1822 (étude XXIX)
- Minutes de Charles DENIS de VILLIERS, janvier 1810 - décembre 1819; MC/ET/XXIX/741 - MC/ET/XXIX/847
  - Minutes. 1810, janvier, janvier 1810; MC/ET/XXIX/741
    Informations concernant le classement:
    Le niveau inférieur de description, quand il existe, correspond aux minutes d'actes. Toutes les minutes ne sont pas forcément décrites une à une. Les descriptions de ces minutes sont plus ou moins détaillées.
    - Inventaire après décès de Marie Elisabeth Riberd, veuve de Pierre Nicolas de Fontenay, membre du Sénat conservateur, commandeur de la Légion d'honneur, 8 rue Cassette., 24 janvier 1810; MC/ET/XXIX/741
      Origine de l'information:
      Fiche de dépouillement du contenu de l'inventaire après décès par Julie Maurice, dans le cadre du programme de recherche "Les Parisiens et l'écrit" du centre Jean-Mabillon (EA 3624), pour un article réalisé par Christine Nougaret et M.-F. Limon-Bonnet, cité ci-dessous en bibliographie, dans le cadre d'un partenariat entre l'Ecole des chartes et le Minutier central destiné à mettre en valeur les minutes du XIXe siècle.
      Date de création de la notice: 2020
      IDENTIFICATION DE L’INVENTAIRE APRES DECES
      Nombre de pages: 72 (+ 4 pages en annexe)
      IDENTIFICATION DU DECEDE
      Marié, veuf, ou célibataire: veuve
      Profession: non mentionnée
      Lieu et date et de décès (préciser l'arrondissement ancien): 26 décembre 1809 dans un hôtel au 38, rue Cassette à Paris (onzième arrondissement)
      Domicile: 38, rue Cassette à Paris (onzième arrondissement)
      IDENTIFICATION DU CONJOINT EVENTUEL
      Nom: Pierre Nicolas Defontenay
      Profession: membre du Sénat conservateur; commandeur de la Légion d'honneur
      Lieu et date de décès éventuels: décédé, mais ses lieu et date de décès ne sont pas précisés.
      IDENTIFICATION EVENTUELLE DE TIERS (enfants, neveux, frères ou sœurs, etc.)
      Nom: Alexandre Nicolas Defontenay
      Profession: négociant
      Lien avec le décédé: fils majeur; tuteur de ses frères germains mineurs, Augustin Félix Defontenay et Jacques Defontenay
      Nom: Augustin Félix Defontenay
      Lien avec le décédé: fils mineur
      Nom: Jacques Defontenay
      Nom: Jean Louis Dumond
      Lien avec le décédé: procureur général et spécial de Jacques Catherine Lezurier et de René César Auguste Grandin
      Nom: Jacques Catherine Lezurier
      Lien avec le décédé: beau-fils de la défunte (veuf de Demoiselle Marthe Elisabeth Defontenay); tuteur d'Anne Elisabeth et Marthe Delphine Lezurier, ses filles mineures
      Nom: Anne Elisabeth Lezurier
      Lien avec le décédé: petite-fille mineure
      Nom: Marthe Delphine Lezurier
      Nom: René César Auguste Grandin
      Lien avec le décédé: beau-père de la fille de la défunte (feu son fils, Pierre Grandin, était marié à Demoiselle Catherine Constance Defontenay); tuteur d'Elisabeth Marthe et Constance Agathe Grandin, ses petites-filles mineures
      Nom: Elisabeth Marthe Grandin
      Nom: Constance Agathe Grandin
      Nom: Alexandre Defontenay
      Profession: propriétaire
      Lien avec le décédé: frère du mari de la défunte; subrogé tuteur des mineurs Defontenay, Lezurier et Grandin (dont il est l'oncle et le grand-oncle)
      ARCHIVES PRIVEES MENTIONNEES DANS L’INVENTAIRE APRES DECES
      Signalement de papiers dans la succession: oui
      Si oui, nombre de cotes dans l’inventaire: 23
      En donner la nature (par grands types d’actes, Exemple: successions, quittances, actes notariés, lettres, actes d’état civil, livres de comptes, etc.), dans l’ordre où ils apparaissent dans l’inventaire:
      1.11 pièces: relatives à la succession du sénateur Defontenay
      2.4 pièces: notes et renseignements sur la fortune de Mme veuve Defontenay; note des sommes qu'elle a pris et dont elle est débitée sur les livres de Mrs veuve Defontenay et fils; compte courant et d'intérêt au 30 juin 1808
      3.1 pièce: acte notarié reconnaissant les héritiers bénéficiaires du sénateur Defontenay comme débiteurs de la moitié d'une rente perpétuelle
      4.2 pièces: relatives à la location d'une des 2 maisons de Rouen dépendant de la succession de la Dame Defontenay
      5.15 pièces: « renseignemens actifs »
      6.20 pièces: lettres missives du commis homme d'affaires de la Dame Defontenay à Rouen; note de sommes remises en papier pour le compte de la Dame Defontenay par lui
      7.9 pièces: relatives à la location de l'hôtel du 38, rue Cassette à Paris (état des lieux de l'hôtel; congé donné à la Dame Defontenay par le propriétaire de l'hôtel)
      8.17 pièces: devis et travaux et mémoires acquittés d'ouvrages faits à l'hôtel du 38, rue Cassette à Paris
      9.9 pièces: quittances des sommes payées au Trésorier de la Ville de Paris pour la concession d'eau de l'hôtel du 38, rue Cassette à Paris et de son jardin
      10.14 pièces: quittances du loyer de l'hôtel du 38, rue Cassette à Paris
      11.2 pièces: quittances de l'impôt des portes et fenêtres pour l'hôtel du 38, rue Cassette à Paris
      12.5 pièces: quittances de la contribution personnelle de la Dame Defontenay
      13.29 pièces: lettres missives de Mr Grandin ou de la Dame Defontenay
      14.3 pièces: lettres missives de Mr Prosper Ribard, frère de la Dame Defontenay; compte entre eux
      15.10 pièces: lettres missives de Mr Alexandre
      Defontenay
      16.11 pièces: relatives à la succession de Marie Joséphine Defontenay
      17.3 pièces: lettres missives du Sieur Le Blond à la Dame Defontenay; compte entre eux
      18.49 pièces: lettres missives du Sieur Legrand à la Dame Defontenay; mémoires d'ouvrages faits pour la fille du Sieur Legrand et quittances de la pension de cette dernière acquittée par la Dame Defontenay
      19.2 pièces: actes de naissance des 2 mineurs Defontenay
      20.7 pièces: mémoires non acquittés de fournisseurs
      21.26 pièces: quittances et décharges
      22.1 pièce: petit registre cartonné sur lequel la défunte écrivait les diverses dépenses, notamment les gages de ses gens
      23.12 pièces: dernières recettes et dépenses; dettes et dûs.
      OBSERVATIONS EVENTUELLES
      Total: 6726 tt
      La cote 5 (« renseignemens actifs ») marque bien notre limite de la compréhension de ce genre de document.
      Il s'agit d'une femme habitant Rouen, dont l'inventaire après décès est réalisé à Paris.
      Description détaillée des correspondances sur plusieurs cotes (cotes 13-15), alors que, dans certains inventaires après décès, une seule cote cite des lettres missives, sans détail des destinataires et récepteurs.
      Marie-Françoise Limon-Bonnet et Christine Nougaret,"L'Ecrit dans l'écrit. Papiers d'affaires et papiers personnels dans les inventaires après décès dressés dans le quartier Saint-Germain-des-Prés (première moitié du XIXe siècle)", dans Bibliothèque de l'Ecole des chartes, t. 172, 2018, pp. 421-445.
    - Inventaire après décès de Marie Marc Desforges, femme de Claude François Deslauriers, ancien marchand mercier, demeurant 17, rue des Saints-Pères., 27 janvier 1810; MC/ET/XXIX/741
      Nombre de pages: 36 (+ 2 pages en annexe)
      Marié, veuf, ou célibataire: mariée
      Lieu et date et de décès (préciser l'arrondissement ancien): 13 octobre 1809 au 17, rue des saints pères, division de l'unité, à Paris (dixième arrondissement)
      Domicile: 17, rue des saints pères à Paris
      Nom: Claude François Deslauriers
      Profession: ancien marchand mercier
      Lieu et date de décès éventuels: non décédé
      Nom: André Claude Desforges
      Profession: rentier
      Lien avec le décédé: procureur de Mme Henriette Marc Deslauriers
      Nom: Henriette Marc Deslauriers, épouse de Claude Marc Joubert
      Lien avec le décédé: fille
      Nom: Claude François Deslauriers fils
      Profession: employé
      Lien avec le décédé: fils majeur
      1.1 pièce: contrat de mariage du couple Deslauriers
      2.1 pièce: acte notarié contenant liquidation et partage des biens de la succession de Cyr Marc Desforges
      3.1 pièce: contrat de mariage de Claude Marc Joubert et Dame Henriette Marc Deslauriers
      4.1 pièce: extrait d'un acte notarié contenant liquidation des biens de la succession de Marie Anne Victoire Boulieu (veuve de Cyr Marc Desforges)
      5.1 pièce: contrat de vente au Sieur Deslauriers et à son épouse des 4 cinquièmes d'une maison sise à Paris (par les héritiers Desforges)
      6.62 pièces: anciens titres de propriété de la maison et pièces relatives
      7.2 pièces: relatives à la location de la maison
      8.1 pièce: quittance de la contribution foncière et des portes et fenêtres de la maison précitée
      9.23 pièces: mémoires acquittés d'ouvrages faits par le Sieur Deslauriers à la maison précitée
      10.6 pièces: contrat de constitution d'une rente annuelle et perpétuelle au profit du Sieur Deslauriers et de son épouse; bordereau de l'inscription prise pour sûreté de la rente précitée; notes sur la rente
      11.7 pièces: contrat de vente de la maison du 17, rue des saints pères, division de l'unité, à Paris, au Sieur Deslauriers; quittance attestant avoir reçu le paiement du prix de la maison; procès-verbal contenant adjudication au Sieur Petit d'une maison rue des saints pères à Paris pour domaine national; quittance concernant le paiement de la maison
      12.11 pièces: anciens baux et états de lieux relatifs à la maison précitée; pièces relatives à la sa location
      13.1 pièce unique: quittance de la contribution foncière de l'impôt des portes et fenêtres de la maison précitée
      14.8 pièces: mémoires acquittés d'ouvrages faits à la maison précitée
      15.3 pièces: contrat de vente d'une maison sise à Paris rue des saints pères par Geneviève Félicité Scor audit Sieur Deslauriers et à son épouse; état des inscriptions grevant la maison précitée; pièce relative à la libération du prix de la maison précitée
      16.3 pièces: extrait de l'acte de divorce entre Geneviève Félicité Scor et Edme Henry Antoine Debray; extrait d'un procès-verbal contenant adjudication de la maison précitée; décompte du prix de l'adjudication de la maison précitée
      17.12 pièces: état des lieux de la maison précitée; anciens baux de celle-ci et autres pièces relatives à sa location
      18.1 pièce: quittance de la contribution foncière de l'impôt des portes et fenêtres de la maison précitée
      19.73 pièces: mémoires et quittances d'ouvrages faits à la maison précitée
      20.9 pièces: acte notarié reconnaissant un prêt d'argent, avec projet de constituer une rente annuelle; bordereau d'inscription au bureau des hypothèques; acte notarié reconnaissant le transport de la rente au Sieur Deslauriers; signification du transport précité
      21.4 pièces: certificats du directeur du grande livre de la dette publique perpétuelle aux noms de Mari Marc Desforges et de Claude François Deslauriers
      22.1 pièce: quittance de la contribution personnelle et mobilière du Sieur Deslauriers
      23.16 pièces: dernières recettes et dépenses; dettes et dûs.
      Total: 17133tt
      Les papiers sont bien les reflets de l'importance du capital foncier dans la constitution du patrimoine de cette famille.
  - Minutes. 1810, février, février 1810; MC/ET/XXIX/742
    - Inventaire après décès de Charlotte Zéphirine Adélaïde Beguin, femme de Nicolas Crochard, libraire., 3 février 1810; MC/ET/XXIX/742
      Nombre de pages: 18 (+ 2 pages en annexe)
      Lieu et date et de décès (préciser l'arrondissement ancien): 26 septembre 1806 au 6, rue de l'école de médecine, à Paris (onzième arrondissement)
      Domicile: 6, rue de l'école de médecine, à Paris
      Nom: Nicolas Crochard
      Profession: libraire
      Nom: Marie Charles Eugène Crochard
      Nom: Jean Charles Benigne Crochard
      Nom: Claude Beguin
      Lien avec le décédé: frère de la défunte (car les enfants mineurs Crochard sont mentionnés comme étant ses neveux); subrogé tuteur des 2 mineurs Crochard
      Signalement de papiers dans la succession: non
      Si oui, nombre de cotes dans l’inventaire:
      Total: 11075 tt.
      Le délai entre la date de décès de Charlotte Zéphirine Adélaïde Beguin et l'établissement de son inventaire après décès est très long: plus de 3 ans.
      Il est étonnant de ne trouver aucune trace de la moindre archive dans l'inventaire des papiers de l'épouse d'un commerçant. Sans doute cela est-il dû à la présence du conjoint survivant, qui aurait gardé les papiers (au moins ceux concernant son affaire) avec lui. La consultation de l'inventaire après décès du mari, Nicolas Crochard, pourrait, dans ce cas, davantage nous éclairer sur les archives détenues par le couple chez eux.
    - Inventaire après décès de Catherine Denuelle, veuve de Joseph Léon Brunel, demeurant 12, rue Saint-Dominique., 8 février 1810; MC/ET/XXIX/742
      Nombre de pages: 4
      Marié, veuf, ou célibataire: veuve de Joseph Léon Brunel
      Lieu et date et de décès (préciser l'arrondissement ancien): le 23 janvier 1810, chez son fils au 12, rue saint Dominique à Paris (dixième arrondissement)
      Domicile: une chambre chez son fils au 12, rue saint Dominique à Paris
      Nom: Joseph Léon Brunel
      Lieu et date de décès éventuels: décédé, mais nous n'avons aucune précision quant aux lieu et date de décès
      Nom: Joseph Brunel
      Profession: chef au ministère des finances
      Lien avec le décédé: fils; il est précisé qu'il est le créancier de la succession de sa mère.
      Si oui, nombre de cotes dans l’inventaire: 2
      1.1 pièce: procès-verbal de vente faite par suite de saisie en exécution des meubles et effets de feu Sieur Joseph Léon Brunel à la requête de sa veuve, pour raison de reprises en créances liquides à son profit par la sentence de séparation des biens rendue entre elle et son mari
      2.1 pièce: constatant qu'une somme d'argent est réservée à la veuve sur la succession de Claude Denuelle, son père.
      Total: 801 tt
    - Inventaire après décès de Vincent Foucou, veuf de Madeleine Sophie Righi, demeurant 21, Grande rue Taranne., 12 février 1810; MC/ET/XXIX/742
      Nombre de pages: 21
      Marié, veuf, ou célibataire: veuf
      Lieu et date et de décès (préciser l'arrondissement ancien): 29 janvier 1810 au 21, grande rue Taranne à Paris (dixième arrondissement)
      Domicile: 21, grande rue Taranne à Paris
      Nom: Madeleine Sophie Righi
      Lieu et date de décès éventuels: décédée le 2 décembre 1792; le lieu de son décès n'est pas mentionné
      Nom: Philippe Alexandre Foucou
      Profession: ancien avocat
      Lien avec le décédé: fils
      Nom: Marie Sophe Nicole Foucou, épouse de Barthelemy Paul Hubert
      Si oui, nombre de cotes dans l’inventaire: 14
      1.1 pièce: contrat de mariage de Vincent Foucou et Madeleine Sophie Righi
      2.3 pièces: procès-verbal d'apposition des scellés, inventaire et procès-verbal de vente faisant suite au décès de Thomas Philippe Righi, père de Madeleine Sophie Righi
      3.2 pièces: inventaire après décès de Françoise Prospère Jorre, mère de Madeleine Sophie Righi; contrat de mariage des époux Righi
      4.19 pièces: partage de la succession de Thomas Philippe Righi entre Jean Philippe Righi et la Dame Foucou, frère et sœur; pièces prouvant les renseignements donnés dans ce cadre
      5.8 pièces: inventaire après décès de Pierre Jean Jorre, oncle maternelle de la Dame Foucou, seule héritière avec son frère; partage des biens de la succession de Pierre Jean Jorre entre le Sieur Righi et la Dame Foucou; pièces servant de renseignements pour le partage
      6.21 pièces: contrat de vente d'une maison par Charles François de L'Aubespine et Madeleine Henriette Maximilienne de Bethune Sully, son épouse, d'une maison sise quai des Orfèvres place Dauphine à Vincent Foucou; décret rendu à la suite de l'acquisition de la maison précitée; anciens titres à l'appui de l'acquisition précitée
      7.10 pièces: contrat de vente de 2 maisons contiguës situées grande rue Taranne (n° 21 et 23) à Vincent Foucou; quittances; lettres de ratification obtenues sur l'acquisition; pièces de renseignements indicatives au paiement de l'acquisition
      8.3 pièces: quittances des contributions foncière de la maison quai des orfèvres et des 2 maisons rue Taranne
      9.2 pièces: contrat de vente par Vincent Foucou, Philippe Alexandre Foucou et Dame Hubert à Dame Adélaïde Apolline Bétrix Chevaley du domaine de la Taffarette en Seine-et-Marne; certificat du conservateur des hypothèques du bureau de Meaux constatant la transcription d'office du contrat de vente
      10.1 pièce: extrait d'inscription viagère sur le grande livre de la dette publique au profit de Vincent Foucou
      11.1 pièce: inscription viagère sur le grand livre de la dette publique au profit de Vincent Foucou
      12.2 pièces: relatives à la propriété de 20 actions sur la Caisse d'Epargne et de bienfaisance dite Lafarge, au profit de Vincent Foucou et de son épouse Madeleine Sophie Righi
      13.2 pièces: quittances données au Sieur Foucou père par le Sieur Hubert et son épouse et Philippe Alexandre Foucou fils chacune d'une somme d'argent à valoir sur la succession de Madeleine Sophie Righi leur mère
      14.1 pièce: quittance des droits de succession après la décès de la Dame Foucou.
      Total: 4550 tt.
      Les papiers nous laissent percevoir un patrimoine foncier imposant.
      Achat d'une maison à Charles François de L'Aubespine et son épouse Madeleine Henriette Maximilienne de Bethune Sully, tous deux issus de familles prestigieuses de France (cote 6)
      Actions à la Caisse Lafarge
    - Inventaire après décès de Jean-Baptiste Pierre Anne Huart Duparc, ancien conseiller du roi, correcteur en la chambre des Comptes de Paris, demeurant 11, rue de Condé., 14 février 1810; MC/ET/XXIX/742
      Nombre de pages: 40
      Marié, veuf, ou célibataire: célibataire
      Profession: ancien conseiller du roi, correcteur en la chambre des Comptes de Paris
      Lieu et date et de décès (préciser l'arrondissement ancien): 7 février 1810 au 11, rue de Condé à Paris (onzième arrondissement)
      Domicile: 11, rue de Condé à Paris
      Nom: Jean Pierre Du Tramblay
      Profession: chef de division au Trésor public, membre du Conseil général de la Commune et de la Légion d'honneur
      Lien avec le décédé: petit-neveu (le défunt est son grand-oncle maternel)
      Nom: Anne Gabriel Du Tramblay
      Profession: payeur de la vingt-quatrième division militaire
      Nom: Dame Marie Eugénie Du Tramblay, épouse de Louis Amable Blondel
      Lien avec le décédé: petite-nièce (le défunt est son grand-oncle maternel)
      Nom: Pierre Henry Péan de Saint Gilles
      Profession: notaire impérial
      Lien avec le décédé :exécuteur du testament du défunt
      Signalement de papiers dans la succession: oui non
      Si oui, nombre de cotes dans l’inventaire: 31
      1. 1 pièce: acte notarié contenant partage des succession de Jean Baptiste Marchais et Marguerite Lefroie entre leurs enfants, dans lesquels on retrouve Jeanne Marchais, épouse de Jean André Huart Duparc
      2. 1 pièce: compte rendu de la communauté des biens qui avait existé entre Jeanne Marchais et son 1er mari
      3. 11 pièces: relatives à des partages et communautés de biens, succession et tutelle
      4. 6 pièces: relatives à des succession, partages et communautés de biens
      5. 18 pièces: relatives à des succession et partages de biens
      Succession de Madame de Cremaux, veuve Ducasse
      6. 1 pièce: contrat de mariage de Jeanne Louise Huart Duparc avec Antoine Ducasse
      7. 1 pièce: inventaire après décès d'Antoine Ducasse
      8. 1 pièce: inventaire après décès d'Antoine Ducasse réalisé dans un 2nd lieu
      9. 1 pièce: cahier des quittances du prix d'une terre
      10. 1 pièce: expédition d'actes notariés relatifs à des partages et communautés de biens
      11. 2 pièces: contrats de constitution de rente perpétuelle au profit de Dame Jeanne Marchais veuve Huart par Antoine Ducasse
      12. 76 pièces: lettres missives de Pierre Ducasse concernant la succession d'Antoine Ducasse son frère
      13. 25 pièces: relatives au mariage de Jeanne Louise Huart Duparc et Emmanuel de Cremeaux, aux décès, testament et inventaires après décès de Jeanne Louise Huart Duparc, à la liquidation et au partage de la communauté des biens
      la cote 14 est manquante
      15. 3 pièces: quittances payées des droits dus à cause d'une terre
      16. 11 pièces: anciens titres de propriété de la terre précitée
      17. 6 pièces: anciens titres de propriété de la terre précitée
      18. 2 pièces: dont contrat d'échange de terres entre 2 propriétaires
      19. 51 pièces: bordereaux de comptes rendus annuellement par le régisseur de la terre précitée entre 1793-1809
      20. 21 pièces: état des frais d'exploitation rédigés par le régisseur pour la terre précitée
      21. 12 pièces: quittances d'ouvriers et fournisseurs pour le château et les fermes de la terre précitée
      22. 58 pièces: quittances de contribution directe dont est grevée la terre précitée
      23. 94 pièces: renseignements pris incomplets sur les produits de la terre précitée; état du mobilier dans le château de cette terre
      24. 10 pièces: relatif au décès, à l'inventaire après décès et au partage de la succession de Demoiselle Anne Thérèse Huart Duparc, dont Jean Baptiste Huart Duparc était le légataire universel
      25. 25 pièces: inscriptions du Sieur Huart aux grands livres de la dette publique viagère et de la dette perpétuelle
      26. 2 pièces: acte notarié consignant la donation du Sieur Huart Duparc à sa nièce Dame Blondel; obligation souscrite par Antoine Pierre Dutramblay et les Sieur et Dame Blondel solidairement de la somme de 9876,64 francs
      27. 1 pièce: reconnaissance d'un prêt d'argent par le Sieur Hart Duparc, signée Dutramblay
      28. 31 pièces: renseignements sur plusieurs personnes, dont Clément du Parc
      29. 9 pièces: quittances du loyer de l'appartement du 11, rue de Condé à Paris
      30. 31 pièces: quittances de la contribution personnelle du Sieur Duparc
      31. 11 pièces: décharges.
      Total: 5014tt.
    - Inventaire après décès de, février 1810; MC/ET/XXIX/742
  - Minutes. 1810, mars, mars 1810; MC/ET/XXIX/743
  - Minutes. 1810, avril, avril 1810; MC/ET/XXIX/744
  - Minutes. 1810, mai, mai 1810; MC/ET/XXIX/745
  - Minutes. 1810, juin - juillet, juin - juillet 1810; MC/ET/XXIX/746
  - Minutes. 1810, août, août 1810; MC/ET/XXIX/747
  - Minutes. 1810, septembre - octobre, septembre - octobre 1810; MC/ET/XXIX/748
  - Minutes. 1810, novembre, novembre 1810; MC/ET/XXIX/749